【裁判字號】    90,上易,1703
【裁判日期】    901127
【裁判案由】    傷害
【裁判全文】
臺灣高等法院臺南分院刑事判決                                        行股
    上  訴  人  臺灣臺南地方法院檢察署檢察官
    被      告  甲  ○  ○
右上訴人因被告傷害案件，不服臺灣臺南地方法院九十年度易字第一六三四號中華民
國九十年九月七日第一審判決（起訴案號：臺灣臺南地方法院檢察署九十年度偵字第
六三四五號），提起上訴，本院判決如左：
    主      文
上訴駁回。
    事      實
甲○○於民國（下同）九十年四月二十三日下午五時二十分許，在臺南縣安定鄉安定
村一八六號，與丙○○為債務糾紛發生口角，竟基於普通傷害之概括犯意，先徒手毆
打丙○○，致丙○○受有頭部外傷、併頭皮下血腫、胸部鈍挫傷之傷害；乙○○在場
見狀欲上前勸阻時，復遭其徒手毆打，致受有頭部外傷、左眼瞼刮傷併皮下出血、胸
部挫傷、右大腿皮下血腫之傷害。案經丙○○、乙○○訴由臺南縣警察局善化分局報
請臺灣臺南地方法院檢察署檢察官偵查起訴。
    理      由
一、訊據被告甲○○矢口否認有何傷害之犯行，並辯稱：其原與告訴人丙○○同居，
    分手後欲向其索回金錢，雙方為此發生爭吵，告訴人丙○○並向其衝過來，其遂
    反手將之推開，嗣其欲離去時，告訴人乙○○剛好又進來，因地方狹窄被其撞推
    開，告訴人二人容或因此跌倒撞傷，其未出手毆打該二告訴人云云。然查被告如
    何為右揭先後毆打二告訴人，致該二告訴人分別受有上開傷害之事實，已據告訴
    人丙○○、乙○○分別在警訊中指訴不移，且被告在警訊時亦自承：「我有以拳
    頭毆打丙○○、乙○○之身體，因我與劉、王二女發生口角，劉王二女衝上來欲
    打我，所以我才出手毆打她們」等語不諱，再參諸其在原審供稱：「（對本案有
    何辯解？）我是有比較衝動，請求給與自新機會」乙情，顯見告訴人二人之指訴
    非虛，此外復有財團法人臺灣基督長老教會新樓醫院所出具之診斷證明書二紙，
    附於警卷可佐，事證已甚明確，不容被告飾詞卸責否認，其犯行洵堪認定，應予
    依法論科。
二、核被告所為係犯刑法第二百七十七條第一項之傷害罪，其先後二次傷害犯行，時
    間緊接，所犯罪名相同，顯係出於概括犯意反覆為之，應依連續犯規定以一罪論
    ，並依法加重其刑。原審本於同上之見解，適用刑法第五十六條、第二百七十七
    條第一項、第四十一條第一項前段，罰金罰鍰提高標準條例第一條前段、第二條
    ，並審酌被告之素行、犯罪之動機、目的、方法、告訴人所受損害、及其犯後態
    度等一切情狀，對其量處拘役五十日，並諭知如易科罰金以三百元折算一日之標
    準，以資懲儆。經核認事用法並無不合，量刑亦稱妥適。檢察官循告訴人請求提
    起上訴，理由略以詳如聲請上訴狀所述；惟考告訴人之聲請上訴狀亦未載明上訴
    之理由，是本件上訴為無理由，應予駁回。
三、據上論斷，應依刑事訴訟法第三百六十八條，判決如主文。
本案經檢察官曾顯智到庭執行職務。
中      華      民      國    九十      年     十一     月    二十七    日
                                  臺灣高等法院臺南分院刑事第二庭
                                      審判長法官  游  明  仁
                                            法官  蘇  重  信
                                            法官  林  永  茂
右正本證明與原本無異。
不得上訴。
                                      法院書記官  劉  岳  文
中      華      民      國    九十      年     十一     月    二十七    日
刑法第二百七十七條第一項：
傷害人之身體或健康者，處三年以下有期徒刑、拘役或一千元以下罰金。


司法院資訊處製作；財團法人民間司法改革基金會備份。
